# 上市公司执行会计准则案例 2016 5-05请教

提问人：chenyiwei 时间：2016-11-28 01:30:40
个人不赞同此处书中的处理方式。类似案例在本版面上也已讨论过多次。个人倾向于A在租赁期间不确认固定资产，但确认土地租金收入和“其他非流动资产”，到租赁期结束收回该房屋时，按届时其他非流动资产的账面价值（各年累计确认的租金合计）作为收回房屋的入账价值。你可以搜索一下本版面上的相关帖子。

回答人：chenyiwei
个人不赞同此处书中的处理方式。类似案例在本版面上也已讨论过多次。个人倾向于A在租赁期间不确认固定资产，但确认土地租金收入和“其他非流动资产”，到租赁期结束收回该房屋时，按届时其他非流动资产的账面价值（各年累计确认的租金合计）作为收回房屋的入账价值。你可以搜索一下本版面上的相关帖子。